臺灣高等法院民事裁定
109年度抗字第1435號
抗  告  人  高全賢  
            廖靜    
            廖銘陽  
            高鏽陵  
共      同
代  理  人  林鳳秋律師
上列抗告人因與相對人財團法人佛教慈濟綜合醫院、溫崇熙、蔡
悅華等人間請求損害賠償等事件，對於中華民國109年9月8日臺
灣臺北地方法院101年度醫字第13號所為裁定提起抗告，本院裁
定如下： 
    主  文
抗告駁回。
抗告費用由抗告人負擔。
    理  由
一、按訴訟中有犯罪嫌疑涉其裁判者，法院得在刑事訴訟終結前
    ，以裁定停止訴訟程序；又停止訴訟程序之裁定，法院得依
    聲請或依職權撤銷之。民事訴訟法第183條、第186條定有明
    文。是訴訟中有犯罪嫌疑涉其裁判者，是否停止訴訟程序，
    法院本有裁量之權，非必須裁定停止。且法院於裁定停止訴
    訟程序後認已無停止之必要，縱刑事訴訟尚未終結，仍得依
    職權撤銷停止訴訟程序之裁定，繼續進行訴訟程序（最高法
    院107年度台抗字第365號裁定意旨參照）。又民事法院就兩
    造所爭執之事實，可自行調查審理，依職權獨立認定，不受
    刑事法院認定事實之拘束，亦無必在刑事訴訟程序終結前，
    停止訴訟程序之必要（最高法院106年度台抗字第1305號裁
    定意旨參照）。
二、抗告意旨略以：伊母廖美秋於民國99年1月27日因頭痛至相
    對人財團法人佛教慈濟綜合醫院就醫，經診斷發現患有腦血
    管瘤，相對人溫崇熙、蔡悅華醫師未全盤評估病患之病情與
    慈濟醫院之人員、設備及專長能力而違反轉診義務，亦未盡
    手術前之風險告知義務，即以空白手術同意書要求伊簽名同
    意而催促同意廖美秋接受手術，致廖美秋因手術失敗死亡，
    經伊依侵權行為與債務不履行之法律關係訴請相對人損害賠
    償，由原法院以101年度醫字第13號損害賠償事件（下稱本
    案事件）審理。詎相對人於99年1月28日手術同意書（下稱
    系爭手術同意書）上添加未為說明之「包含出血，中風，甚
    至死亡」等文字，並於本案事件審理中提出作為渠等於手術
    前已為告知說明之證據，係涉犯刑法第216條之行使業務登
    載不實文書罪，經伊向原法院刑事庭提起自訴而以105年度
    自字第29號受理在案，現仍審理中尚未確定，嗣伊向原法院
    聲請裁定停止本案事件之訴訟程序，經原法院於105年9月13
    日裁定准許。而相對人所涉偽造文書及行使之情形，顯將牽
    涉本案事件裁判結果，非俟刑事訴訟解決，本案事件即無由
    或難以判斷，原法院疏未審酌及此，於該刑事訴訟確定前逕
    為撤銷前揭停止訴訟程序之裁定，自有違誤，爰提起本件抗
    告，求為廢棄原裁定等語。
三、經查，抗告人係於101年1月20日依侵權行為與債務不履行之
    法律關係，向原法院起訴主張相對人應負損害賠償責任（見
    原法院101年度司店調字第28號卷第2至37頁），原法院前以
    相對人涉嫌偽造文書等案件，確有影響於本案事件之裁判，
    非俟刑事訴訟終結，本案事件難以判斷為由，於105年9月13
    日裁定命於原法院105年度自字第29號偽造文書等案件刑事
    訴訟終結前停止訴訟程序（見原法院卷五第85、86頁）。而
    相對人所涉之刑事案件，經原法院刑事庭以105年度自字第2
    9、47號裁定將抗告人之自訴及追加自訴均駁回（見原法院
    卷五第102至104頁），抗告人不服提起抗告，經本院刑事庭
    以106年度抗字第1418號裁定將之撤銷，並發回原法院（見
    原法院卷五第109頁），現正由原法院107年度自更㈠字第4號
    審理中（見原法院卷五第110、130頁），是原法院就相對人
    是否有行使業務登載不實文書之行為，自得調閱前揭刑事歷
    審案卷，就相關證據進行調查，並依調查證據之結果所得心
    證自為判斷，不當然受刑事法院認定事實之拘束，且本案事
    件自101年1月20日起訴迄今已歷時近9年，繼續停止訴訟將
    使程序受延滯之不利益，自無於上開刑事訴訟程序終結前繼
    續停止本案事件訴訟程序之必要。從而原法院審酌刑事訴訟
    進行程度，認已無停止之必要，依民事訴訟法第186條規定
    裁定撤銷上開停止訴訟程序之裁定，經核並無不合。抗告意
    旨指摘原裁定不當，求予廢棄，為無理由，應予駁回。 　
    　
四、據上論結，本件抗告為無理由，爰裁定如主文。　　
中　　華　　民　　國　　109 　年　　11　　月　　 6　　日
                  民事第十四庭  
                      審判長法  官  蔡和憲
                            法  官  邱靜琪
                            法  官  周珮琦
正本係照原本作成。
本裁定除以適用法規顯有錯誤為理由外，不得再抗告。如提起再
抗告，應於收受送達後10日內委任律師為代理人向本院提出再抗
告狀。並繳納再抗告費新臺幣１千元。
中　　華　　民　　國　　109 　年　　11　　月　　 6　　日
                              書記官  強梅芳